

个人信息

性别: 13524645386 已验证 年龄: 电子邮件: shw_cn@163.com 已验证 ****
工作年限: 13 年

当前概况: 在职,急寻新工作

女

37 岁

教育程度: 本科

所在地: 上海



目前职业概况

所在行业: 企业服务软件

所任职位: 运营主管/运营部Leader

公司名称: 上海祉云医疗科技有限公司

目前年薪: 保密 上海各醫软件有限公 上海各醫软件有限公

职业发展意向

期望行业: 互联网+

期望职位:产品运营

期望地点: 上海

期望年薪: 13.00万-19.50万(10K/月-15K/月 * 13薪)

工作经历

2020/11-至今 上海祉云医疗科技有限公司(5个月)

公司性质: 私营•民营企业

公司规模: 50-99人

公司行业: 企业服务软件

运营主管/运营部Leader

所在地区: 上海

下属人数: 5

职责业绩: 1. 根据公司发展需要,全权负责运营部的管理工作,打造全新线上运营推广模

式。

2. 负责新媒体官方账号运营管理,策划创意并落实。以数据为导向,梳理Brief 和策略思路,敏锐的内容sense,对热点有判断力也较为敏感。

- (1) 多以"种草"、"品宣"的形式构思卖点,输出在各主流平台:微信公众号 、抖音、小红书、快手、微视等。在我入职后仅一个月,原先公众号一周的阅读 量,只需二天就可达成。
- (2) 主导策划运营主题, 撰写带货软文, 为团队打造案例。颠覆传统"中医治未 病"的推广方法,结合中国传统与现代互联网运营手段,包装内容的"高级感" 和吸引力,适应当下内容的传播方式,迎合更多"00后"用户的关注。
- 3. 管理运营团队,结合公司业务提炼商业模式和商业价值。为团队成员纠偏及指

导运营方向,挖掘团队成员潜在能力。在自我提升的过程中带领团队成员一起进 步,一起成长。

备注: 互联网 + 智慧中医健康服务的高科技型企业。致力于利用大数据、云计算 、人工智能等现代信息技术, 打造中医智能健康管理平台。

2015/11-2018/05 上海去动网络科技有限公司(2年6个月)

公司性质: 私营•民营企业

公司规模: 1-49人

公司行业: 互联网+

海谷露软件有限 公司描述: Fit是一款健身类电商及工具型产品,后转型售卖线上健身课程为主导业务。 槽原因:公司资金出现重大问题。

运营策划

所在地区: 上海

所在部门: 运营部

汇报对象: 运营总监

下属人数: 4

职责业绩: 1. 主导全年活动体系的构筑,有节奏地根据主题、节日、热点等完成对精细化 运营工作的规划及统筹。包括但不限于活动运营、产品运营、用户运营、品牌推

> 2. 全权负责Fit App策划运营相关工作,独自接手从0-1整合运营项目。Campaign 整体运营规划,挖掘、裂变、转化有效用户。策划活动累计约200多个,活动最多 参与人数达App用户数的80%+,仅通过数月用户数从0至20万+,通过我的努力,一 个全新的App得以存活。

例如:

- (1) 以韩寒为品牌背书定制策划运营推广活动,获得近千万曝光量。
- (2) 新产品交付运营,策划执行"里约奥运会"为主题的裂变活动"Fit健儿 助 威奥运",通过用户分享裂变,快速增长,获健身人群新客达5000+。
- (3) 策划执行2017年春节主题活动, 0成本拉新15000+用户。
- 3. 用户运营。用户标签化管理,收集并整合各渠道人群包,设计用户画像体系, 完善Fit积分体系(Fit能量的获取和消耗)。追踪用户行为、产品测试的各项数 据,不断挖掘与人有关的数据价值,提升复购率。倾听用户对产品的声音,收集 反馈、汇总、分析, 及时调整及优化。
- 4. 社群维护。与学员保持良好周期性的沟通,提供售前、售后的支持和帮助,分 析原因及时解决问题。根据课程周期督促学员、完成课耗率。适时提醒并推动学 员续费,提高客户满意度和忠诚度,保持良性续费频率。用户调研,为课程和提 升服务提出改良方案。
- 5. 数据分析及复盘。不断尝试运营新手段,逐渐优化运营策略。操盘过百万级用 户量的产品,也能拓展全新的产品。
- 6. 统筹运营。制定科学合理的工作计划,管理项目团队成员。独立解决具有一定 难度的突发事件,及时分析问题原因,针对性地提出有效解决方案,优化工作流 程,大大提高工作效率。
- 7. 懂产品逻辑。推动产品、项目开发到测试上线的全过程。完善操作体验优化、 全站搜索等功能,让用户对产品好感度提升30%+。

备注:

去动共有2个产品:

- (1) "去动 App"运动社交(UGC)
- (2) "Fit App" 互联网+健身(知识付费) 金羅软件有限公司

项目经历

2014/09 - 2015/10 | 移动端产品运营经理

项目职务: 移动端产品运营经理

所在公司: 上海万丰文化传播有限公司(蜘蛛网)

项目简介: 蜘蛛网(www.spider.com.cn)集报刊、图书、演出与电影票、文化礼品等综合性 的文化产品和服务电子商务平台,居国内同行业领先地位。有官网、App、小程序 系全平台产品。

项目职责: 主要负责制定"蜘蛛电影票"全平台(官网/App/小程序)的用户拉新、留存、促活 、转化、复购策略。包括但不限于运营统筹、活动策划、文案撰写、后台管理和 数据汇总等。

项目业绩: 1. 负责院线影片在线上的营销转化,从0-1整合运营项目。结合内外部资源,使 产品、活动将策略执行落地,影片在蜘蛛电影票平台的GMV购票成交达到300万+。

> 2. 针对从用户到买家到核心买家的规划和迭代,用户生命周期体系的搭建与管理 ,研究用户生命周期不同阶段、不同节点的属性、输出数据分析、保障用户结构 健康的基础上实现高速增长。

例如:

- (1) 微信裂变,邀请微信好友砍价,砍价成功即可获得价值3000元的蜘蛛电影卡 ,获客220万+。
- (2) 蜘蛛电影票联合上海建设银行,每周六10点仅需5元/15元即可购买电影票活 动,活动最多参与人数达蜘蛛网用户数的93%+。
- (3) 蜘蛛电影票联合PPmonev互联网金融平台,推出首个跨界合作模式,获新用户 达200万+。
- 3. 产品优化。收集用户有效反馈,推动产品优化等。被运营总监誉为是运营部的 产品经理。
- 4. 管理运营团队,组织开展相关工作平稳进行。

冶麗软件有限公司招聘专用 2012/04 - 2013/05 推广运营专员

项目职务: 推广运营专员

所在公司: 维鹏信息技术(上海)有限公司(维络城)

对友内推入职。最后被嘀嗒团收购。 好友内推入职。最后被嘀嗒团收购。 项目职责:主要负责"维络城线上平台"品牌推广相关工作。提升项目的社会关注度、品牌影响力,市场影响力等。参与制定项目整体推广规划,包括但不阻工44 1 项目简介: VELO|维络城(门户网站)是一家专业从事基于感应移动通讯终端的信息服务平台 建设和应用开发,为客户提供包括商户优惠、商情咨询、VIP服务等各项内容。经

市场活动策划、事件营销、媒体关系、品牌推广等,提升项目的知名度和美誉度

项目业绩: 独立承接"北上广深"七大城市推广项目,根据推广产品属性提炼卖点,完成撰 写推广文案300+,获得曝光量600万+。策划活动并实施(线下品鉴会、试用装派 发等)。工作细分为:制定方案、排期制作、素材对接、文案撰写、投放跟踪、 结案整理等。管理项目团队,与各部门积极沟通,协调内部资源。

2010/05 - 2011/12 社区运营专员

项目职务: 社区管理部(非商业组)

所在公司: 上海篱笆信息科技有限公司(篱笆网)

项目简介: 篱笆网 https://www.liba.com(门户网站), 创建于2002年9月(前身"篱笆快 乐装修论坛"),上海最大的家庭生活消费平台。注册用户已达400多万,日浏览 量超过2000万次,年交易额为近50亿元。

项目职责: 全权负责策划、执行网友互动类的各类线上线下活动(开展活动的版块例如: 老 干部闲聊、旅游天地、数码生活、千姿女人等版块)。

项目业绩: 1. 全程跟进、监控活动环节,撰写活动汇总报告,评估活动效果。多次受到上 级领导及部门总监的好评。

2. 负责撰写社区(产品)优化意见及版块发展方向建议性报告。

教育经历

上海立信会计金融学院 2020/02 - 2022/07 上海广播电视大学 2003/09 - 2007/07

专业: 工商管理

学历: 本科

文员) (人) 专业: 现代文员(现代办公室管理

学历: 大专

语言能力

英语

自我评价

1. 互联网行业资深运营,从事运营7年,其中4年是运营管理。负责运营整体规划、项目策划及团队管理,善于解决运 营层面相关的问题。

实例: 2012年-2015年期间,曾操盘过百万级用户量的产品。能带领团队从0到1打造完整产品运营体系,短短数月让一 个全新App的用户数迅速从0突破至20万+,最终存活且实现盈利的过程。

- 2. 本人尤其擅长战略运营+策略布局+管理团队,包括但不限于"产品运营"、"活动运营"、"用户运营"、"品牌 推广"等。具备运营基本技能:运营策略及布局、产品整体规划及方案制定、文案撰写、活动策划执行、沟通与解决问 题能力(B端&C端)、逻辑分析、数据分析复盘、摄影等。
- 3. 丰富的管理团队经验,负责指导和培训运营人员,团队的成长决定着产品的成长。形成的管理风格:专业度高、以 --班,

身作则、思虑周全、有预见性、擅长解决困难、情商高。

4. 本人曾就职于篱笆网、维络城、蜘蛛网,曾经也是互联网行业第一梯队的企业。曾被中信ZET、WiFi万能钥匙、万达集团等多家知名公司相中。本人较职业化、高度自律,逻辑能力强,擅于不断自研拓展新领域。

■附加信息

2020/12 创业能力证书 (Mini MBA)

2006/2 教师资格证

2004/11 数码影像技术中级(摄影中级)

声明:该人选信息仅供公司招聘使用,严禁以招聘以外的任何目的使用人选信息或利用猎聘平台及人选信息从事任何违法违规活动。 否则,猎聘有权单方决定采取包括但不限于删除发布内容,限制、暂停使用,终止合作永久封禁账户等措施。 操作时间: 2021.04.15 09:32:08 揭作 1

操作时间: 2021.04.15 09:32:08 操作人: 52575851

上海各塵软件有加上海各塵软件有加上海各種物質